臺灣高雄地方法院刑事判決　　　　　 100年度審易字第2175號
公　訴　人　臺灣高雄地方法院檢察署檢察官
被　　　告　鄭雅陽
上列被告因傷害案件，經檢察官提起公訴（100 年度偵字第1286
9 號），本院判決如下：
    主  文
本件公訴不受理。
    理  由
一、公訴意旨如附件檢察官起訴書所載。
二、按告訴乃論之罪，告訴人於第一審辯論終結前，得撤回其告
    訴；又告訴經撤回者，法院應諭知不受理之判決，刑事訴訟
    法第238條第1項，及第303條第3 款定有明文。
三、本件被告因傷害案件，經檢察官提起公訴，認被告係犯刑法
    第277條第1項之傷害罪。依同法第287條前段之規定，須告
    訴乃論。茲因被告業與告訴人達成和解，告訴人已具狀聲請
    撤回其告訴，有和解書、撤回告訴聲請狀各1 份在卷可查（
    偵卷第23-24 頁），揆諸前開說明，爰不經言詞辯論，逕為
    諭知不受理之判決。
據上論斷，應依刑事訴訟法第303條第3款、第307條，判決如主
文。
中    華    民    國  100     年    7     月    7     日
                  刑事第十庭    法  官  張  震
如不服本判決應於收受判決後10日內向本院提出上訴書狀，並應
敘述具體理由。其未敘述上訴理由者，應於上訴期間屆滿後20日
內向本院補提理由書(均須按他造當事人之人數附繕本)「切勿逕
送上級法院」。
中    華    民    國   100    年    7     月    7     日
                                書記官  邱家銘
附件：
臺灣高雄地方法院檢察署檢察官起訴書
                                    100年度偵字第12869號
    被      告  鄭雅陽  男  45歲（民國○○年○月○○日生）
                        住屏東縣潮州鎮○○里○鄰○○路1之
                        9號
                        國民身分證統一編號：Ｚ000000000號
上列被告因傷害案件，業經偵查終結，認為應該提起公訴，茲敘
述犯罪事實及證據並所犯法條如下：
        犯罪事實
一、鄭雅陽與許麗慧間有債務糾紛，其民國於99年12月30日19時
    20分許，在高雄市○○區○○路與重愛路口，竟基於傷害人
    身體之犯意，徒手毆打許麗慧之臉部及頭部，致許麗慧受有
    頭部外傷併腦震盪及顏面鈍挫傷之傷害。
二、案經許麗慧訴由高雄市政府警察局左營分局移送偵辦。
        證據並所犯法條
一、證據清單及待證事實
   ┌──┬───────────┬──────────────┐
   │編號│證    據    方    法  │待    證    事    實        │
   ├──┼───────────┼──────────────┤
   │ 1  │被告鄭雅陽於警詢及本署│1、被告鄭雅陽於上開時地與告 │
   │    │偵訊時之供述          │   訴人許麗慧碰面之事實。   │
   │    │                      │2、案發當時被告與告訴人在上 │
   │    │                      │   開地點附近曾發生口角爭執 │
   │    │                      │   ，被告並坦承有與告訴人肢 │
   │    │                      │   體接觸之事實。           │
   ├──┼───────────┼──────────────┤
   │ 2  │告訴人許麗慧於警詢及偵│被告於上開時地徒手毆打告訴人│
   │    │訊時具結之證述        │之事實。                    │
   ├──┼───────────┼──────────────┤
   │ 3  │證人孫培鈞於警詢及本署│被告於上開時地徒手毆打告訴人│
   │    │偵查時具結之證述      │之事實。                    │
   ├──┼───────────┼──────────────┤
   │ 4  │高雄榮民總醫院診斷證明│告訴人許麗慧遭被告毆打而受傷│
   │    │書1份                 │之事實。                    │
   └──┴───────────┴──────────────┘
二、核被告鄭雅陽所為，係犯刑法第277條第1項傷害罪嫌。
三、依刑事訴訟法第251條第1項提起公訴。
    此  致
臺灣高雄地方法院
中    華    民    國   100    年    5     月    24    日
                              檢  察  官  陳怡利
上正本證明與原本無異
中    華    民    國   100    年    6     月    13    日
                              書  記  官
所犯法條：
刑法第277條
傷害人之身體或健康者，處 3 年以下有期徒刑、拘役或 1 千元
以下罰金。
犯前項之罪因而致人於死者，處無期徒刑或 7 年以上有期徒刑
；致重傷者，處 3 年以上 10 年以下有期徒刑。